# 非独立经营食堂卖给员工暖心菜的收款如何处理？

提问人：Zjx111111 时间：2021-11-11 08:05:07
陈版主好！
我司有员工食堂，除了免费为员工提供工作餐外，每周额外会做一些菜品、餐点等，员工可以自费购买，与市价相差不大，一年累计下来售卖的收款差不多有 11 万。制作这些暖心菜的人力成本和材料成本，都是一起计入了员工福利费。那现在收回的价款，理论上是否应该去冲销前期的员工福利费呢？但是费用分摊的依据有点模糊，不知道以何种方式来分摊冲减各部门员工福利费，还请指导，谢谢！

回答人：chenyiwei
严格来说，这种交易也属于经营行为，应确认为其他业务收入和成本。如金额较小的，也可以直接冲减食堂的相关支出。